臺灣高雄地方法院交通事件裁定　　　 100年度交聲字第1902號
原處分機關　高雄市政府交通局
代　表　人　王國材
異　議　人　張鴻翔
上列異議人即受處分人因聲明異議案件，對於高雄市政府交通局
100 年8 月15日所為之高市交裁字第32-BBB007637處分（原舉發
通知單號碼：高市警交相第BBB007637 號），聲明異議，本院裁
定如下：
    主  文
異議駁回。
    理  由
一、原處分機關略以：異議人即受處分人張鴻翔（下稱異議人）
    於民國100 年2 月29日10時49分許，駕駛林雅惠所有之車牌
    號碼K3 -1892號自用小客車，行經高雄市○○路與大順路之
    有燈光號誌管制之交岔路口時，闖紅燈跨越九如路口所繪設
    之停止線，為設置在該處之線圈感應式微電腦闖紅燈照相機
    當場拍得違規照片，舉發機關高雄市政府警察局交通警察大
    隊認異議人行經有燈光號誌管制之交岔路口闖紅燈之違規行
    為，對異議人逕行舉發。原處分機關認舉發機關採證無誤，
    遂於10 0年8 月15日依道路交通管理處罰條例第53條第1 項
    、第63條（誤載為第65條）第1 項第3 款，裁處異議人罰鍰
    新臺幣（下同）2,700 元，並記違規點數3 點等情。
二、異議人雖以：異議人於100 年2 月29日行經高雄市○○○○
    路口，係跟隨前車左轉，在綠燈當時已超越停止線，因為該
    路口車流量大，時常需等到黃燈才能左轉，當時異議人為避
    免煞停後佔據斑馬線影響其他車輛及行人安全，始未採取緊
    急煞停的動作往前行駛，異議人並無闖紅燈之意圖云云，為
    此聲明異議，請求撤銷原處分。
三、按汽車駕駛人，行經有燈光號誌管制之交岔路口闖紅燈者，
    處1,800 元以上5,400 元以下罰鍰，並記違規點數3 點。本
    條例之處罰，受舉發違反道路交通管理事件之受處罰人，認
    為受舉發之違規行為應歸責他人者，應於舉發違反道路交通
    管理事件通知單應到案日期前，檢附相關證據及應歸責人相
    關證明文件，向處罰機關告知應歸責人，處罰機關應即另行
    通知應歸責人到案依法處理。逾期未依規定辦理者，仍依本
    條例各該違反條款規定處罰，道路交通管理處罰條例第53條
    第1 項、第63條第1 項第3 款、第85條第1 項分別定有明文
    。經查：
  (一)異議人於100 年2 月29日10時49分許，駕駛林雅惠所有之車
    牌號碼K3-1892 號自用小客車，行經高雄市○○路與大順路
    之有燈光號誌管制之交岔路口時，在該燈光號誌已顯示紅燈
    之狀態下，仍直行通過路口，為設置於該處之線圈感應式微
    電腦闖紅燈照相機攝得違規照片，經警依採證照片逕行以車
    主林雅惠為被通知人掣單舉發。嗣經車主林雅惠依道交條例
    第85條第1 項規定，向原處分機關申請歸責實際駕駛人即本
    件異議人，原處分機關遂依法裁罰異議人前開處分等情，為
    異議人所肯認，並有聲明異議狀、高雄市政府警察局交通警
    察大隊100 年9 月19日高市警交逕字第100003541 號函、高
    雄市政府100 年3 月22日高市警交相字第BBB067637 號舉發
    違反道路交通管理事件通知單、違規採證照片2 幀、違反道
    路交通管理處罰條例逕行舉發案件汽車所有人提供違規駕駛
    人申報單、高雄市政府交通局100 年6 月10日高市交裁駕裁
    字第1000003403號函、送達證書、高雄市政府交通局100 年
    8 月15日高市交裁字第裁32-BBB007637號裁決書在卷可稽，
    堪可認定。
  (二)按停止線用以指示行駛車輛停止之界線，車輛停止時，其前
    懸部分不得伸越該線；又車輛面對圓形紅燈表示禁止通行，
    不得超越停止線或進入路口，道路交通標誌標線號誌設置規
    則第170 條、第206 條第5 款第1 目定有明文。再按，「設
    有停止線者，自停止線算起，即為交岔路口。」、「車輛面
    對紅燈仍逕予穿越路口至銜接路段，含左轉、直行、迴轉及
    右轉（依箭頭綠燈允許行駛者除外）即視為闖紅燈之行為。
    」，有交通部72年5 月27日路台（72）監字第03822 號函釋
    、82年4 月22日交路（82）字第009811號函釋在卷可佐（本
    院卷第21頁），上開函釋係主管機關基於職權因執行特定法
    律之規定，得為必要之釋示，以供本機關或下級機關所屬公
    務員行使職權時之依據，此即「解釋性行政規則」（司法院
    大法官釋字第548 號解釋參照），又上開函釋既為道路交通
    管理處罰條例第8 條所定之公路主管機關（交通部公路總局
    各區監理所監理站）之上級機關交通部所發布，其對該條例
    所為之釋示自有上開「解釋性行政規則」之效力，足堪為各
    級機關適用法律及民眾認知執法機關適用法律意見之參考，
    合先敘明。
  (三)又觀以卷附之違規照片2 幀（本院卷第13、14頁），清楚可
    見於前開路口紅燈亮起1.90秒時，異議人駕駛汽車之位置，
    已超越停止線，而紅燈亮起2.80秒時，猶超越停止線繼續往
    前行駛進入人行穿越道欲左轉，其停佇位置足以妨礙其他方
    向人、車通行至明。從而，異議人於紅燈已亮起1.90秒至2.
    80秒時，仍未停止而通過停止線，並繼續前進至行人穿越道
    ，顯已進入交岔路口範圍，揆諸前開說明，異議人上揭行為
    ，自屬闖紅燈之行為無疑，應依道路交通管理處罰條例第53
    條第1 項、第63條第1 項第3 款之規定處罰，灼然至明。至
    異議人雖辯以前詞置辯云云，惟觀以前開違規照片可知，當
    紅燈亮起1.90秒時，異議人駕駛汽車之位置，其後輪甫超越
    停止線，但車輛位置尚未到達斑馬線，故異議人當時若停止
    前進，並無妨礙行人或其他車輛通行之虞，詎異議人無視紅
    燈之警示，執意左轉，其行為顯係闖紅燈之行為，至為顯然
    ，異議人前揭所辯核與事證未符，要難採憑。
四、綜上所述，異議人於前揭時、地，有駕車行經有燈光號誌管
    制之交岔路口時闖紅燈之交通違規行為，事證明確，堪以認
    定。原處分機關依道交條例第53條第1 項、第63條第1 項之
    規定，裁處異議人罰鍰2,700 元，並記違規點數3 點之處分
    ，核無違誤。異議人請求撤銷原處分云云，於法無據，不應
    准許。是本件聲明異議為無理由，應予駁回。
五、據上論斷，依道路交通事件處理辦法第18條，裁定如主文。
中    華    民    國  100     年    9     月    29    日
                      交通法庭  法  官  林正忠
以上正本證明與原本無異。
如不服本裁定應於送達後5日內向本院提出抗告狀。
中    華    民    國   100    年    9     月    29    日
                                書記官  呂姿儀